# 一个租金收入的问题

提问人：lbwl 时间：2013-11-20 11:20:11
我公司对外出租房屋，假设规定租赁期为 2 年，免租期为半年，然后在免租期内第 4 个月对方要解除合约，那么我账务如何处理，是把应收账款和收入都冲了吗，因为我们公司最近遇到了好几个这种情况，冲收入是否合理，因为有的公司是租房子办证，办完证人家就不继续租房子了。

回答人：chenyiwei
这里需要明确的一个基本问题是：经营租赁收入或者租赁费用的直线法确认有一个重要前提：只有在一个不可撤销租赁期内，对租金收入或者租金支出才采用直线法确认。其中，“不可撤销租赁”是指只有在以下一种或数种情况下才可撤销的租赁：①发生某些很少会出现的或有事项；②经出租人同意；③承租人与原出租人就同一资产或同类资产签订了新的租赁合同；④承租人额外支付了一笔足够大的款项。因此，如果在你说的案例中，承租人可以随时解除租赁合同，而无需支付大额的违约金或者赔偿金的，则不属于“不可撤销租赁”，在此期间内的租金是不能人为直线法均衡各期租金收入，只能根据实际承租时间和合同约定的该期间内租金来确认租金收入。这样也就不存在你在主帖中所说的问题了。

提问人：lbwl 时间：2013-11-21 08:40:08
但是在开始租赁时有时不知道在租赁期间内是否其会解除合同，而且您说的第二点经出租人同意，这个肯定是经过我们 同意 的

回答人：chenyiwei
简而言之，“不可撤销租赁”就是在租赁开始日能够合理预计将会按约定执行到期的租赁合同（可能性应基本在 95 ％以上）。如果不能合理确定，则不属于不可撤销租赁。

提问人：lbwl 时间：2014-10-09 09:31:15
陈版关于租赁的事还需要继续请教，我公司目前有好多这种情况，比如他租 1 年，第一个月免，后面每月租金 1 万，那么 1 年就是1 11=11 万，那么头 2 个月我按照直线法均摊就是 11/12 2=1.83万元，但是按照合同约定前 2 个月只需付我 1 万，这 1 万租金客户没有支付给我，假设客户第三个月联系不上了，后面租金都收不回来了，那么我账上按照直线法计算的1.83万元也无法收回，按照规定应该做应收账款核销，但是核销应收账款要上我公司经理办公会，领导就会问按照合同才 1 万，你账上确是1.83，领导不是很理解，而且我们公司这种情况很多，是否还有别的处理方法。另外我公司如果改变收款策略，改为在季度初收下季度的租金，假设以前客户都按照交款，而这次没有交下季度的租金，根据销售部门的反馈也很难收回，我是否可以此时就停止按直线法均摊，这样是否合理，以为我如果再继续均摊，又很可能会出现计提出应收而收不回来钱的问题。

回答人：chenyiwei
对于会计准则已有明确规定，且无政策选择空间的事项，应按准则规定执行。对于非财务背景的人士可能存在的误解应当做好解释工作。 但对于由此确认的应收款项，期末应谨慎进行减值测试，必要时计提坏帐准备。当出现承租人明显无力支付已确认租金的迹象时，一方面从业务角度应尽早启动租约中的保护条款以尽力止损，另一方面从会计角度，由于后续出租形成的租赁债权可能不再满足“相关的经济利益很可能流入企业”这一资产、收入确认的基本标准，可能需要停止确认新的应收款项和租金收入。但这种情况不构成在日常核算中不使用直线法均摊的理由。